【裁判字號】    92,易,36
【裁判日期】    920422
【裁判案由】    毒品危害防制條例
【裁判全文】
台灣苗栗地方法院刑事判決                              九十二年度易字第三六號
    公  訴  人  臺灣苗栗地方法院檢察署檢察官
    被      告  甲○○
右列被告因毒品危害防制條例案件，經檢察官提起公訴（九十一年度毒偵字第一０一
三號），本院判決如左：
    主  文
甲○○連續施用第貳級毒品，累犯，處有期徒刑捌月。扣案之安非他命玻璃吸食器壹
個沒收。
    事  實
一、甲○○前於民國八十八間，因竊盜案，經本院判處有期徒刑五月；同年因偽造文
    書案件，經臺灣桃園地方法院判處有期徒刑三月；於八十九年間，再因竊盜案件
    ，經同院判處有期徒刑十月，三案接續執行，於九十年十二月十二日縮短刑期假
    釋出獄，指揮書執畢日期為九十年一月十九日，期滿未經撤銷假釋執行完畢，仍
    不知悛改。另於八十八年四月下旬，因施用毒品案件，經法院裁定觀察、勒戒，
    認有繼續施用毒品傾向，而經法院裁定執行強制戒治，先於八十八年七月八日停
    止戒治出所，惟嗣後仍於八十九年七月二十四日，經法院撤銷停止戒治，送強制
    戒治，於九十年二月五日戒治期滿，期滿後，由臺灣桃園地方法院檢察署檢察官
    於九十年三月一日，以九十年度戒毒偵字第一八七號不起訴處分，並確定。詎甲
    ○○仍未戒絕毒癮，於五年內又基於施用第二級毒品安非他命之概括犯意，自九
    十年十一月十日某時起，迄九十二年四月三日上午某時止，均在其位於苗栗縣後
    龍鎮○○里○鄰○○路四十之一０二居所，平均每二至三天，以玻璃球燒烤安非
    他命產生煙方式而施用安非他命一次（起訴書僅記載甲○○於九十一年十一月十
    一日下午四時許，施用安非他命一次，惟已經公訴檢察官當庭補充），之後並均
    將其施用毒品用之玻璃球丟棄。嗣於九十一年十一月十四日下午二時五十分許，
    甲○○駕駛其所有之車號五Ｕ─五六二二號自小客車，行經苗栗巿維祥街二六四
    巷口空地遇警盤查，並經其同意親自打開該車駕駛座旁置物箱，而扣得其所有供
    施用毒品安非他命用之玻璃吸食器一個，始悉上情。
二、案經苗栗縣警察局報請臺灣苗栗地方法院檢察署檢察官偵查起訴。
    理  由
一、訊據被告甲○○，對於右揭犯罪事實，坦承不諱，並有其於九十一年十一月十四
    日下午經警查獲後，採集其尿液送鑑驗結果，呈甲基安非他命陽性反應之苗栗縣
    衛生局於九十一年十一月二十二日以九十一衛檢字第九一二一０五八號函出具之
    煙毒尿液檢驗成績書、苗栗縣警察局刑警隊偵辦煙毒麻藥案件尿液體檢編號登記
    簿各一份附卷可稽。又被告前於八十八年四月下旬，因施用毒品案件，經法院裁
    定觀察、勒戒，認有繼續施用毒品傾向而經法院裁定執行強制戒治，先於八十八
    年七月八日停止戒治出所，惟嗣後仍於八十九年七月二十四日，經法院撤銷停止
    戒治，送強制戒治，於九十年二月五日戒治期滿，期滿後，由臺灣桃園地方法院
    檢察署檢察官於九十年三月一日，以九十年度戒毒偵字第一八七號不起訴處分，
    並確定，此為被告所供承，且有同署刑案查註紀錄表、臺灣高等法院被告全國前
    案紀錄表、被告在監在押資料表、及前開起訴處分書影本各一份附卷可稽，並有
    安非他命玻璃吸食器一個扣案可憑。足認被告之自白與事實相符，應予憑採。本
    案被告於施用毒品經強制戒治期滿，檢察官予以不起訴處分確定後，五年內再犯
    本件施用毒品安非他命行為，事證明確，其犯行已經證明，應依法論科。
二、按犯施用毒品，經觀察、勒戒後，有繼續施用毒品之傾向者，由檢察官聲請法院
    裁定令入戒治處所施以強制戒治，其期間為一年，期滿由檢察官為不起訴之處分
    後，五年內再犯施用毒品罪，除應由檢察官聲請法院裁定先令入戒治處所施以強
    制戒治外，並應起訴，毒品危害防制條例第二十三條第二項定有明文。核被告所
    為，係違反毒品危害防制條例第十條第二項施用第二級毒品安非他命罪。被告多
    次於施用前持有毒品安非他命之低度行為，應為各次施用安非他命之高度行為所
    吸收，不另論罪。其多次施用安非他命之犯行，時間緊接，犯罪構成要件相同，
    顯係基於概括犯意為之，為連續犯，應論以一罪，並加重其刑。另起訴書雖僅提
    及被告於九十一一年十一月十一日下午四時許，施用安非他命一次之行為，惟起
    訴書未提及之部分，因被告亦係基於概括犯意所為，核與本件起訴施用安非他命
    行為，具有審判上不可分之連續犯裁判上一罪之關係，為起訴效力所及，本院自
    應併予審判。又被告前於八十八間，因竊盜案，經本院判處有期徒刑五月；同年
    因偽造文書案件，經臺灣桃園地院判有期徒刑三月；於八十九年間，亦因竊盜案
    件，經同院判處有期徒刑十月，三案接續執行，於九十年十二月十二日縮短刑期
    假釋出獄，指揮書執畢日期為九十年一月十九日，期滿未經撤銷假釋執行完畢，
    此為被告所自承，並有台灣苗栗地方法院檢察署刑案資料查註紀錄表、臺灣高等
    法院被告全國前案紀錄表、法務部被告在監在押資料表各一份附卷可稽，其於五
    年內再犯本案有期徒刑以上之罪，係屬累犯，依刑法第四十七條規定遞加重其刑
    。爰審酌被告之素行非佳、其施用毒品之動機、犯罪手段、施用安非他命之次數
    、所生危害及事後尚坦承犯行，並當庭表示以後不會再施用毒品，展現戒絕毒癮
    之決心，態度良好暨公訴檢察官予以具體量刑之請求等一切情狀，量處如主文所
    示之刑，以資儆懲。另扣案之玻璃吸食器一個，為被告所有，供施用毒品之用；
    其他施用毒品器具則已經被告丟棄，均為被告所供承，則除扣案之玻璃吸食器一
    個，依刑法第三十八條第一項第二款規定諭知沒收外，其餘未扣案之施用毒品玻
    璃器，為免將來執行困難，則不另為沒收之諭知。
據上論斷，應依刑事訴訟法第二百九十九條第一項前段，毒品危害防制條例第十條第
二項，刑法第十一條前段、第五十六條、第四十七條、第三十八條第一項第二款，判
決如主文。
本案經檢察官黃棋安到庭執行職務。
中      華      民      國    九十二   年      四    月      二十二     日
                                    臺灣苗栗地方法院刑事第二庭
                                          法  官   黃賢婷
右正本證明與原本無異。
如不服本判決，應於判決送達後十日內向本院提出上訴狀( 應附繕本 )。
                                          書記官   周巧屏
中      華      民      國    九十二   年      四    月      二十二     日
附錄論罪科刑法條
毒品危害防制條例第十條
一、施用第一級毒品者，處六月以上五年以下有期徒刑。
二、施用第二級毒品者，處三年以下有期徒刑。


司法院資訊處製作；財團法人民間司法改革基金會備份。
